臺灣臺北地方法院民事裁定
110年度聲更一字第9號
聲  請  人  温陳却  
代  理  人  李殷財律師
相  對  人  温莉芬  
上開當事人間請求清償債務事件（本院110年度訴字第3005號）
，聲請人聲請交付法庭錄音光碟，本院裁定如下：
    主  文
准交付聲請人本院一一０年度訴字第三００五號清償債務事件於民
國一一０年五月六日、一一０年八月二日言詞辯論期日之法庭錄音
光碟。 
聲請人就第一項所示法庭錄音光碟內容，不得散布、公開播送，
或為非正當目的使用。 
聲請費用由聲請人負擔。 
    理  由
一、按當事人及依法得聲請閱覽卷宗之人，因主張或維護其法律
    上利益，得於開庭翌日起至裁判確定後6個月內，繳納費用
    聲請法院許可交付法庭錄音或錄影內容；前3條所定法庭之
    錄音、錄影及其利用保存等相關事項之辦法，由司法院定之
    ，法院組織法第90條之1第1項前段、第90條之3定有明文。
    次按當事人及依法得聲請閱覽卷宗之人，因主張或維護其法
    律上利益，聲請交付法庭錄音或錄影內容時，應敘明理由，
    由法院為許可與否之裁定。法院受理前項聲請，如認符合聲
    請人要件，並在聲請期間內提出，且就所主張或維護法律上
    之利益已敘明者，除法令另有排除規定外，應予許可。第1
    項聲請經法院裁定許可者，每張光碟應繳納費用新臺幣（下
    同）50元。持有第1項法庭錄音、錄影內容之人，就取得之
    錄音、錄影內容，不得散布、公開播送，或為非正當目的使
    用，法庭錄音錄影及其利用保存辦法第8條定有明文。
二、聲請意旨略以：聲請人之代理人李殷財律師未參與民國110
    年5月6日之言詞辯論期日，經詢問該日到庭之聲請人訴訟代
    理人温昇祥稱其真意並未承認相對人確實有歸還50萬元，為
    避免誤會，爰聲請交付該次庭期法庭錄音光碟供核對筆錄之
    正確性；另聲請人之代理人李殷財律師調閱110年8月2日之
    言詞辯論筆錄後，發現筆錄記載與參與法庭活動者發言內容
    有多處不符，為確認筆錄之正確性，爰聲請交付該次庭期法
    庭錄音光碟等語。 
三、查聲請人為本院110年度訴字第3005號事件之當事人，已敘
    明聲請交付法庭錄音以維護其法律上利益之理由，其聲請核
    無不合，應予准許。末按持有法庭錄音、錄影內容之人，就
    所取得之錄音、錄影內容，不得散布、公開播送，或為非正
    當目的之使用。違反前項之規定者，由行為人之住所、居所
    ，或營業所、事務所所在地之地方法院處3 萬元以上30萬元
    以下罰鍰。但其他法律另有特別規定者，依其規定，法院組
    織法第90條之4第1項、第2項分別有明文。是聲請人就取得
    之法庭錄音光碟內容，不得散布、公開播送，或為非正當目
    的之使用，併此敘明。　　
中　　華　　民　　國　　110 　年　　11　　月　　9 　　日
                    民事第四庭  法  官  姚水文
以上正本係照原本作成。
如不服本裁定應於送達後10日內向本院提出抗告狀，並繳納抗告
費新臺幣1,000元。
中　　華　　民　　國　　110 　年　　11　　月　　9 　　日
                                書記官  吳華瑋